【裁判字號】    92,訴,2305
【裁判日期】    921128
【裁判案由】    毒品危害防制條例
【裁判全文】
臺灣板橋地方法院刑事判決                        九十二年度訴字第二三○五號
    公  訴  人  臺灣板橋地方法院檢察署檢察官
    被    告    甲○○
右列被告因違反毒品危害防制條例案件案件，經檢察官提起公訴（九十二年度毒偵緝
字第三○六號），因被告於本院準備程序中為有罪之陳述，嗣經本院合議庭裁定以簡
式審判程序審理，本院判決如左：
    主  文
甲○○連續施用第一級毒品，處有期徒刑捌月；又施用第二級毒品，處有期徒刑陸月
。應執行有期徒刑壹年。
    事  實
一、甲○○前曾於民國八十二年間因違反肅清煙毒條例案件，經本院判處有期徒刑五
    月確定，八十四年四月十一日執行完畢；又於八十四年間因違反肅清煙毒條例案
    件，經本院判處有期徒刑六月確定，於八十五年三月十八日執行完畢（未構成本
    件累犯）；復於八十五年間因違反麻醉藥品管理條例等案件，經本院分別判處有
    期徒刑五年二月、六月，應執行有期徒刑五年五月，就販賣麻醉藥品部分經上訴
    臺灣高等法院，由臺灣高等法院於八十八年三月十一日，撤銷原判決判處有期徒
    刑五年二月確定，並與已確定之非法吸用安非他命部分，更定執行刑為有期徒刑
    五年五月，於九十年五月三十一日經假釋出獄，惟因假釋出獄後犯施用毒品犯行
    ，經臺灣板橋地方法院檢察署於九十二年七月四日以九十二年度執更字第一○四
    五號撤銷前開假釋，應執行殘刑有期徒刑二年七月二十七日，指揮書執畢日期為
    九十六年三月二十七日。
二、甲○○於八十七年間因施用毒品案件，經臺灣桃園地方法院裁定送觀察、勒戒後
    ，認無繼續施用毒品之傾向，由臺灣桃園地方法院檢察署檢察官於八十八年一月
    八日，以八十七年度偵字第一八三九五號為不起訴處分確定。復於前開不起訴處
    分確定後五年內，於假釋中(一)基於施用海洛因之概括犯意，自九十二年一月十四
    日晚間十一時許起，迄同年七月六日晚間十一時許止，連續在其臺北縣三重市○
    ○街一一二巷七號二樓之住處，以將海洛因放入香菸內吸食之方式，連續施用海
    洛因多次，平均每天施用一次。(二)甲○○另行起意，於九十二年七月六日上午八
    時許，在臺北縣三重市○○街一一二巷七號二樓住處，以將安非他命置於燈泡內
    ，再以火置其下方燒烤使安非他命產生煙霧加以吸用之方式，施用安非他命一次
    。經本院依檢察官聲請以九十二年度毒聲字第六八○號裁定送觀察、勒戒後，認
    有繼續施用毒品之傾向，再由本院以九十二年度毒聲字第二三九五號裁定令入戒
    治處所施以強制戒治一年，目前執行強制戒治中。
三、案經臺灣板橋地方法院檢察署觀護人室報請臺灣板橋地方法院檢察署檢察官偵查
    起訴，因甲○○於本院準備程序中為有罪之陳述，嗣經本院合議庭裁定以簡式審
    判程序審理。
    理  由
壹、關於程序：
    按「除被告所犯為死刑、無期徒刑、最輕本刑為三年以上有期徒刑之罪或高等法
    院管轄第一審案件者外，於前條第一項程序進行中，被告先就被訴事實為有罪之
    陳述時，審判長得告知被告簡式審判程序之旨，並聽取當事人、代理人、辯護人
    及輔佐人之意見後，裁定進行簡式審判程序。」刑事訴訟法第二百七十三條之一
    定有明文。查被告甲○○涉犯之毒品危害防制條例第十條第一項之施用第一級毒
    品罪、同條第二項之施用第二級毒品罪，法定本刑分別為六月以上五年以下有期
    徒刑，及三年以下有期徒刑，均非最輕本刑為三年以上有期徒刑之罪，且被告於
    本院九十二年十一月十八日準備程序進行中，復就被訴之事實為有罪之陳述，經
    告知被告簡式審判程序之旨，被告及公訴人對於本件改依簡式審判程序審理亦均
    表示無意見，是本院即依前揭刑事訴訟法規定，裁定本件進行簡式審判程序，附
    此敘明。
貳、關於實體：
一、右揭犯罪事實，業據被告甲○○於本院審理中坦承不諱，且被告於九十二年一月
    十五日十一時十八時許，經觀護人所採集之尿液經送鑑定結果，確呈嗎啡陽性反
    應，有臺灣檢驗科技股份有限公司九十二年一月二十二日濫用藥物尿液檢驗報告
    一紙（九十二年度毒偵字第六八二號偵查卷第六頁）附卷可稽；又被告於九十二
    年七月七日十四時四十分許，在臺灣臺北看守附設勒戒處所所採之尿液經送鑑定
    結果，亦確有嗎啡反應及有甲基安非他命反應，有國防部憲兵司令部刑事鑑驗中
    心九十二年九月二十二日（九二）字鑑字第一二七三五號鑑驗通知書一紙（九十
    二年度毒偵緝字第三○六號偵查卷第四十七頁）在卷可參，足認被告前開之自白
    與事實相符。
二、又查被告於八十七年間，曾因施用毒品案件，送觀察、勒戒後，認無繼續施用毒
    品之傾向，業經臺灣桃園地方法院檢察署檢察官於八十八年一月八日，以八十七
    年度偵字第一八三九五號為不起訴處分確定；復於九十二年一月十五日起至同年
    七月六日間因施用毒品案件，經臺灣板橋地方法院檢察署檢察官聲請本院以裁定
    九十二年度毒聲字第六八○號送觀察、勒戒後，認有繼續施用毒品之傾向，本院
    以九十二年度毒聲字第二三九五號裁定令入戒治處所強制戒治一年，現正強制戒
    治中，亦有上開刑事裁定、臺灣高等法院被告全國前案紀錄表及台灣台北看守所
    附設勒戒處所有無繼續施用毒品傾向證明書在卷足憑。事證明確，被告於施用毒
    品犯行經不起訴處分確定後，五年內再犯施用毒品之犯行之事實，堪以認定，應
    依法論科。
三、按海洛因、安非他命係毒品危害防制條例第二條第二項第一款、第二款所列之第
    一級及第二級毒品，不得非法持有、施用。被告施用海洛因、安非他命，核其所
    為，係分別犯毒品危害防制條例第十條第一項之施用第一級毒品罪、同條第二項
    之施用第二級毒品罪。其施用上開毒品前之持有毒品行為，均為施用之高度行為
    所吸收，不另論罪。公訴意旨雖就被告所犯九十二年一月十五日十一時十八分許
    採尿前二十六小時內某時及同年七月七日十四時四十分許各一次之施用第一級毒
    品犯行起訴，雖於犯罪事實欄敘及被告係基於概括犯意而為之，然於證據及所犯
    法條欄則未敘及有連續犯之關係，惟經本院審理結果則認有連續犯之裁判上一罪
    關係，附此敘明。又其施用上開第一級毒品之各行為，係時間密接，犯罪構成要
    件相同，顯係基於概括犯意反覆為之，應依連續犯規定論以一罪，並加重其刑。
    另其所犯上開施用第一級、第二級毒品二罪間，犯意各別，行為互殊，所犯罪名
    不同，則應予分論併罰。爰審酌被告曾因施用毒品經送勒戒所觀察、勒戒後，仍
    未能戒斷其施用毒品之惡習，再犯本件犯行，惟因施用毒品均僅係戕害其自己身
    心並無加害他人，再審酌其施用毒品時間之長短、犯後坦承犯行態度良好等一切
    情狀，量處如主文所示之刑，並定其執行刑。
據上論斷，應依刑事訴訟法第二百七十三條之一第一項、第二百九十九條第一項前段
，毒品危害防制條例第十條第一項、第二項，刑法第十一條前段、第五十六條、第五
十一條第五款，判決如主文。
本案經檢察官陳銘祥到庭執行職務。
中        華        民        國    九十二    年    十一    月  二十八  日
                                    臺灣板橋地方法院刑事第二庭
                    法  官  潘  翠  雪
右正本證明與原本無異。
如不服本判決，應於判決送達後十日內向本院提出上訴狀 (應附繕本) ，上訴於
臺灣高等法院。
                                            書記官  江  文  彬
中        華        民        國    九十二    年    十一    月  二十八  日
附錄本案論罪科刑法條全文：
毒品危害防制條例第十條：
施用第一級毒品者，處六月以上五年以下有期徒刑。
施用第二級毒品者，處三年以下有期徒刑。


司法院資訊處製作；財團法人民間司法改革基金會備份。
